

HABILIDADES

- Trabalho em equipe;
- Liderança;
- Pensamento criativo;
- Resolução de problemas;
- Programação.

IDIOMAS

- Português Nativo
- Inglês Básico

LINGUAGENS DE PROGAMAÇÃO

- Python
- JavaScript
- TypeScript
- Java
- O C++

FRAMEWORKS

- Django e Django Rest Framework
- Flask
- FastAPI
- Express

JOÃO VITOR DA SILVA MONTEIRO

DESENVOLVEDOR BACK-END

- (86) 99588-0950
- https://portifolio-joaovitor27.vercel.app/
- joaovitor.monteiro.188@gmail.com
- @joaovitor27.dev
- in https://www.linkedin.com/in/joaovitor27dev/
- https://github.com/joaovitor27

PERFIL PROFISSIONAL

Sou desenvolvedor back-end a 4 anos e dentre esses anos adquiri muita experiência na área de desenvolvimento de sitemas. Aumentei muito meus conhecimentos na RevGás onde tive a oportunidade de trabalhar a fundo como desenvolvedor e agora que meu contrato acobou, quero por em prática meus conhecimento no mercado de trabalho novamente!

EXPERIÊNCIA

Estagiário na RevGás

Desenvolvedor Back-End • abr 2022 – abr 2023

- Responsável por cuidar do projeto chatbot e por gerenciar API do WhatsApp, onde diariamente corrigia e fazia implementações de melhorias tanto na API com no chatbot.
- Criação de APIs e dá suporte em outros projetos além do chatbot
- Principal linguagem de programação: Python

Fábrica de Gênios

Instrutor de tecnologia • Jan 2021 - ago 2022

- Criação de aulas voltadas para tecnologia e roteiro de aulas
- Gravação de vídeos aulas para postagem na plataforma;
- Linguagem de programação Python e C++

Laboratório maker iCev

Voluntário • Out 2019 - Dez 2019

- Criação de projetos maker e gravação de vídeos para postagens nas redes sociais
- Criação de manuais de projetos maker

FORMAÇÃO ACADÊMICA

Bacharelado em ciência da computação

Estácio • 2020 - em andamento

Técnico em Informática

Senac-PI • 2019-2021

FORMAÇÕES ALURA

Formação Aprenda a programar em python com orientação a objetos

Alura • Finalizado em 28 de agosto de 2022 • carga horária: 93 horas • 9 cursos concluídos

Formação Django: Crie aplicações em python

Alura • Finalizado em 18 de julho de 2023 • carga horária: 38 horas • 4 cursos concluídos

Formação Django Rest APIS: Crie aplicações rest em Python

Alura • Finalizado em 26 de julho de 2023 • carga horária: 40 horas • 5 cursos concluídos

PROJETOS TRABALHADOS

Novo sistema do Themos Vagas

URL: https://themosvagas.herokuapp.com/ • Situação: Em desenvolvimento

Projeto de renovação do themos vagas o canal mais famoso do piauí de vagas de emprego. O projeto ainda está em andamento e ainda não se encontra em produção, mas logo abaixo temos uma versão beta para visualização. Esse projeto gerido por mim como programador fullstack, onde trabalhei no back-end com Django e Django rest-framework, no front foi usado html, css e javascript puro, mas a intenção é migrar todas as telas para react ou vue. O css foi feito pro outro programador: @hudsonvini, pois não sou tão bom com css. O banco de dados escolhido foi o postgresql, todas as tabelas foram modeladas por mim.

API Whatsapp

URL: Privada, situação: em Produção

Projeto desenvolvido para usar em conjunto com chatbot desenvolvido em python. Essa é uma API não official do whatsapp para enviar mensagens, receber e replicar outras funcionalidades que o whatsapp contem através de uma API Rest. Foi desenvolvido inteiro por mim para empresa RevGás, para testarmos o bot para futuramente migrar para api official do Whatsapp.

Portfólio front-end

URL: https://portifolio-joaovitor27.vercel.app/ • Situação: Em produção

Projeto pessoal com intuito de apresentar meu currículo e meus projetos. O front é feito com Vue.js.

Portfólio Back-end

URL: https://github.com/joaovitor27/api_portfolio • Situação: Em desenvolvimento

Projeto pessoal com intuito de retirar as informações estáticas do front e ficar mais fácil de adicionar algo a mais no portfólio